---
title: "Experimentos no condicionador de ar da sala do LATEC"
author: "Lucas de Medeiros"
output: 
  html_document:
    code_folding: hide
---

```{r echo=FALSE, warning=FALSE, message=FALSE, results='hide'}
library(tidyverse)
library(here)
library(anytime)
library(lubridate)
library(chemometrics)
theme_set(theme_bw())
```

```{r, echo=FALSE, warning=FALSE, message=FALSE, results='hide'}
dados_liteme_pow = read_csv2(here("liteme-data--30-06-2021.csv"))
dados_th_latec = read_csv2(here("data_th_latec.csv"))
dados_th_cg_2022 = read_csv2(here("dados_th_campina_grande_2022.csv"))
```

# Experimentos (work in progress)

```{r, echo=FALSE, warning=FALSE, message=FALSE, results='hide'}
dados_m1 = read.csv(here("data_machine1.csv"))
dados_m2 = read.csv(here("data_machine2.csv"))
dados_liteme_pow_exp = read_csv2(here("liteme-data--06-02-2022.csv"))
dados_th_latec_exp = read_csv2(here("data_th_latec_exp.csv"))
```

```{r, echo=FALSE, warning=FALSE, message=FALSE, results='hide'}
dados_m1_com_data = dados_m1 %>%
  mutate(data_hora = format(anytime(timestamp), "%d/%m/%Y, %H:%M:%S"), horario = as.numeric(substr(data_hora, 13, 14)), dia = substr(data_hora, 0, 10))

dados_m2_com_data = dados_m2 %>% 
  mutate(data_hora = format(anytime(timestamp), "%d/%m/%Y, %H:%M:%S"), horario = as.numeric(substr(data_hora, 13, 14)), dia = substr(data_hora, 0, 10))

dados_m1_com_data
dados_m2_com_data
```

```{r, echo=FALSE, warning=FALSE, message=FALSE, results='hide'}
sumario_m1 = dados_m1_com_data %>%
  group_by(dia, horario) %>% 
  summarise(
    media_temp = mean(temperature, trim = 0.25),
    media_uso = mean(usage, trim = 0.25),
    desvio_temp = sd_trim(temperature, trim = 0.25, const = TRUE),
    desvio_uso = sd_trim(usage, trim = 0.25, const = TRUE)
  ) %>% 
  mutate(
    semana_exp = case_when(
      dia == "07/02/2022" | dia == "08/02/2022" | dia == "09/02/2022" | dia == "10/02/2022" | dia == "11/02/2022" | dia == "12/02/2022" | dia == "13/02/2022" ~ "Semana 1",
      dia == "14/02/2022" | dia == "15/02/2022" | dia == "16/02/2022" | dia == "17/02/2022" | dia == "18/02/2022" | dia == "19/02/2022" | dia == "20/02/2022" ~ "Semana 2",
      dia == "21/02/2022" | dia == "22/02/2022" | dia == "23/02/2022" | dia == "24/02/2022" | dia == "25/02/2022" | dia == "26/02/2022" | dia == "27/02/2022" ~ "Semana 3",
      dia == "28/02/2022" | dia == "01/03/2022" | dia == "02/03/2022" | dia == "03/03/2022" | dia == "04/03/2022" | dia == "05/03/2022" | dia == "06/03/2022" ~ "Semana 4",
      dia == "07/03/2022" | dia == "08/03/2022" | dia == "09/03/2022" | dia == "10/03/2022" | dia == "11/03/2022" | dia == "12/03/2022" | dia == "13/03/2022" ~ "Semana 5"
    ),
    tipo_horario = case_when(
      horario < 6 ~ "Madrugada",
      horario < 12 ~ "Manhã",
      horario < 18 ~ "Tarde",
      horario <= 23 ~ "Noite"
    ),
    dia_exp = case_when(
      dia == "07/02/2022" | dia == "14/02/2022" | dia == "21/02/2022" | dia == "28/02/2022" | dia == "07/03/2022" ~ "Dia 1",
      dia == "08/02/2022" | dia == "15/02/2022" | dia == "22/02/2022" | dia == "01/03/2022" | dia == "08/03/2022" ~ "Dia 2",
      dia == "09/02/2022" | dia == "16/02/2022" | dia == "23/02/2022" | dia == "02/03/2022" | dia == "09/03/2022" ~ "Dia 3",
      dia == "10/02/2022" | dia == "17/02/2022" | dia == "24/02/2022" | dia == "03/03/2022" | dia == "10/03/2022" ~ "Dia 4",
      dia == "11/02/2022" | dia == "18/02/2022" | dia == "25/02/2022" | dia == "04/03/2022" | dia == "11/03/2022" ~ "Dia 5",
      dia == "12/02/2022" | dia == "19/02/2022" | dia == "26/02/2022" | dia == "05/03/2022" | dia == "12/03/2022" ~ "Dia 6",
      dia == "13/02/2022" | dia == "20/02/2022" | dia == "27/02/2022" | dia == "06/03/2022" | dia == "13/03/2022" ~ "Dia 7"
    )
  )

sumario_m2 = dados_m2_com_data %>% 
  group_by(dia, horario) %>% 
  summarise(
    media_temp = mean(temperature, trim = 0.25),
    media_uso = mean(usage, trim = 0.25),
    desvio_temp = sd_trim(temperature, trim = 0.25, const = TRUE),
    desvio_uso = sd_trim(usage, trim = 0.25, const = TRUE)
  ) %>% 
  mutate(
    semana_exp = case_when(
      dia == "07/02/2022" | dia == "08/02/2022" | dia == "09/02/2022" | dia == "10/02/2022" | dia == "11/02/2022" | dia == "12/02/2022" | dia == "13/02/2022" ~ "Semana 1",
      dia == "14/02/2022" | dia == "15/02/2022" | dia == "16/02/2022" | dia == "17/02/2022" | dia == "18/02/2022" | dia == "19/02/2022" | dia == "20/02/2022" ~ "Semana 2",
      dia == "21/02/2022" | dia == "22/02/2022" | dia == "23/02/2022" | dia == "24/02/2022" | dia == "25/02/2022" | dia == "26/02/2022" | dia == "27/02/2022" ~ "Semana 3",
      dia == "28/02/2022" | dia == "01/03/2022" | dia == "02/03/2022" | dia == "03/03/2022" | dia == "04/03/2022" | dia == "05/03/2022" | dia == "06/03/2022" ~ "Semana 4",
      dia == "07/03/2022" | dia == "08/03/2022" | dia == "09/03/2022" | dia == "10/03/2022" | dia == "11/03/2022" | dia == "12/03/2022" | dia == "13/03/2022" ~ "Semana 5"
    ),
    tipo_horario = case_when(
      horario < 6 ~ "Madrugada",
      horario < 12 ~ "Manhã",
      horario < 18 ~ "Tarde",
      horario <= 23 ~ "Noite"
    ),
    dia_exp = case_when(
      dia == "07/02/2022" | dia == "14/02/2022" | dia == "21/02/2022" | dia == "28/02/2022" | dia == "07/03/2022" ~ "Dia 1",
      dia == "08/02/2022" | dia == "15/02/2022" | dia == "22/02/2022" | dia == "01/03/2022" | dia == "08/03/2022" ~ "Dia 2",
      dia == "09/02/2022" | dia == "16/02/2022" | dia == "23/02/2022" | dia == "02/03/2022" | dia == "09/03/2022" ~ "Dia 3",
      dia == "10/02/2022" | dia == "17/02/2022" | dia == "24/02/2022" | dia == "03/03/2022" | dia == "10/03/2022" ~ "Dia 4",
      dia == "11/02/2022" | dia == "18/02/2022" | dia == "25/02/2022" | dia == "04/03/2022" | dia == "11/03/2022" ~ "Dia 5",
      dia == "12/02/2022" | dia == "19/02/2022" | dia == "26/02/2022" | dia == "05/03/2022" | dia == "12/03/2022" ~ "Dia 6",
      dia == "13/02/2022" | dia == "20/02/2022" | dia == "27/02/2022" | dia == "06/03/2022" | dia == "13/03/2022" ~ "Dia 7"
    )
  )

sumario_m1
sumario_m2
```

```{r, echo=FALSE, warning=FALSE, message=FALSE, results='hide'}
dados_liteme_pow_exp_com_data = dados_liteme_pow_exp %>%
  mutate(
    dia = substr(Data, 0, 10),
    dia_sem_ano = substr(Data, 0, 5),
    horario = as.numeric(sub(":.*", "", substr(Data, 13, 100))),
    consumo = potencia_total / 1000
) %>% 
  filter(potencia_total > 100) %>% 
  mutate(
    semana_exp = case_when(
      dia == "07/02/2022" | dia == "08/02/2022" | dia == "09/02/2022" | dia == "10/02/2022" | dia == "11/02/2022" | dia == "12/02/2022" | dia == "13/02/2022" ~ "Semana 1",
      dia == "14/02/2022" | dia == "15/02/2022" | dia == "16/02/2022" | dia == "17/02/2022" | dia == "18/02/2022" | dia == "19/02/2022" | dia == "20/02/2022" ~ "Semana 2",
      dia == "21/02/2022" | dia == "22/02/2022" | dia == "23/02/2022" | dia == "24/02/2022" | dia == "25/02/2022" | dia == "26/02/2022" | dia == "27/02/2022" ~ "Semana 3",
      dia == "28/02/2022" | dia == "01/03/2022" | dia == "02/03/2022" | dia == "03/03/2022" | dia == "04/03/2022" | dia == "05/03/2022" | dia == "06/03/2022" ~ "Semana 4",
      dia == "07/03/2022" | dia == "08/03/2022" | dia == "09/03/2022" | dia == "10/03/2022" | dia == "11/03/2022" | dia == "12/03/2022" | dia == "13/03/2022" ~ "Semana 5"
    ),
    tipo_horario = case_when(
      horario < 6 ~ "Madrugada",
      horario < 12 ~ "Manhã",
      horario < 18 ~ "Tarde",
      horario <= 23 ~ "Noite"
    )
  )

dados_liteme_pow_exp_com_data
```

```{r, echo=FALSE, warning=FALSE, message=FALSE, results='hide'}
sumario_consumo_exp = dados_liteme_pow_exp_com_data %>%
  group_by(dia) %>% 
  summarise(
    consumo_total = sum(potencia_total) / 1000,
    media_consumo = mean(potencia_total / 1000, trim=0.25),
    desvio_consumo = sd_trim(potencia_total / 1000, trim = 0.25, const = TRUE)
  ) %>% 
  mutate(
    semana_exp = case_when(
      dia == "07/02/2022" | dia == "08/02/2022" | dia == "09/02/2022" | dia == "10/02/2022" | dia == "11/02/2022" | dia == "12/02/2022" | dia == "13/02/2022" ~ "Semana 1",
      dia == "14/02/2022" | dia == "15/02/2022" | dia == "16/02/2022" | dia == "17/02/2022" | dia == "18/02/2022" | dia == "19/02/2022" | dia == "20/02/2022" ~ "Semana 2",
      dia == "21/02/2022" | dia == "22/02/2022" | dia == "23/02/2022" | dia == "24/02/2022" | dia == "25/02/2022" | dia == "26/02/2022" | dia == "27/02/2022" ~ "Semana 3",
      dia == "28/02/2022" | dia == "01/03/2022" | dia == "02/03/2022" | dia == "03/03/2022" | dia == "04/03/2022" | dia == "05/03/2022" | dia == "06/03/2022" ~ "Semana 4",
      dia == "07/03/2022" | dia == "08/03/2022" | dia == "09/03/2022" | dia == "10/03/2022" | dia == "11/03/2022" | dia == "12/03/2022" | dia == "13/03/2022" ~ "Semana 5"
    ),
    dia_exp = case_when(
      dia == "07/02/2022" | dia == "14/02/2022" | dia == "21/02/2022" | dia == "28/02/2022" | dia == "07/03/2022" ~ "Dia 1",
      dia == "08/02/2022" | dia == "15/02/2022" | dia == "22/02/2022" | dia == "01/03/2022" | dia == "08/03/2022" ~ "Dia 2",
      dia == "09/02/2022" | dia == "16/02/2022" | dia == "23/02/2022" | dia == "02/03/2022" | dia == "09/03/2022" ~ "Dia 3",
      dia == "10/02/2022" | dia == "17/02/2022" | dia == "24/02/2022" | dia == "03/03/2022" | dia == "10/03/2022" ~ "Dia 4",
      dia == "11/02/2022" | dia == "18/02/2022" | dia == "25/02/2022" | dia == "04/03/2022" | dia == "11/03/2022" ~ "Dia 5",
      dia == "12/02/2022" | dia == "19/02/2022" | dia == "26/02/2022" | dia == "05/03/2022" | dia == "12/03/2022" ~ "Dia 6",
      dia == "13/02/2022" | dia == "20/02/2022" | dia == "27/02/2022" | dia == "06/03/2022" | dia == "13/03/2022" ~ "Dia 7"
    )
  )

sumario_consumo_exp
```

```{r, echo=FALSE, warning=FALSE, message=FALSE, results='hide'}
sumario_consumo_exp_horario = dados_liteme_pow_exp_com_data %>%
  mutate(
    semana_exp = case_when(
      dia == "07/02/2022" | dia == "08/02/2022" | dia == "09/02/2022" | dia == "10/02/2022" | dia == "11/02/2022" | dia == "12/02/2022" | dia == "13/02/2022" ~ "Semana 1",
      dia == "14/02/2022" | dia == "15/02/2022" | dia == "16/02/2022" | dia == "17/02/2022" | dia == "18/02/2022" | dia == "19/02/2022" | dia == "20/02/2022" ~ "Semana 2",
      dia == "21/02/2022" | dia == "22/02/2022" | dia == "23/02/2022" | dia == "24/02/2022" | dia == "25/02/2022" | dia == "26/02/2022" | dia == "27/02/2022" ~ "Semana 3",
      dia == "28/02/2022" | dia == "01/03/2022" | dia == "02/03/2022" | dia == "03/03/2022" | dia == "04/03/2022" | dia == "05/03/2022" | dia == "06/03/2022" ~ "Semana 4",
      dia == "07/03/2022" | dia == "08/03/2022" | dia == "09/03/2022" | dia == "10/03/2022" | dia == "11/03/2022" | dia == "12/03/2022" | dia == "13/03/2022" ~ "Semana 5"
    ),
    dia_exp = case_when(
      dia == "07/02/2022" | dia == "14/02/2022" | dia == "21/02/2022" | dia == "28/02/2022" | dia == "07/03/2022" ~ "Dia 1",
      dia == "08/02/2022" | dia == "15/02/2022" | dia == "22/02/2022" | dia == "01/03/2022" | dia == "08/03/2022" ~ "Dia 2",
      dia == "09/02/2022" | dia == "16/02/2022" | dia == "23/02/2022" | dia == "02/03/2022" | dia == "09/03/2022" ~ "Dia 3",
      dia == "10/02/2022" | dia == "17/02/2022" | dia == "24/02/2022" | dia == "03/03/2022" | dia == "10/03/2022" ~ "Dia 4",
      dia == "11/02/2022" | dia == "18/02/2022" | dia == "25/02/2022" | dia == "04/03/2022" | dia == "11/03/2022" ~ "Dia 5",
      dia == "12/02/2022" | dia == "19/02/2022" | dia == "26/02/2022" | dia == "05/03/2022" | dia == "12/03/2022" ~ "Dia 6",
      dia == "13/02/2022" | dia == "20/02/2022" | dia == "27/02/2022" | dia == "06/03/2022" | dia == "13/03/2022" ~ "Dia 7"
    ),
    tipo_horario = case_when(
      horario < 6 ~ "Madrugada",
      horario < 12 ~ "Manhã",
      horario < 18 ~ "Tarde",
      horario <= 23 ~ "Noite"
    )
  ) %>% 
  group_by(horario, semana_exp) %>% 
  summarise(
    consumo_total = sum(potencia_total) / 1000,
    media_consumo = mean(potencia_total / 1000, trim=0.25),
    desvio = sd_trim(potencia_total / 1000, trim = 0.25, const = TRUE)
  ) %>% filter(!is.na(semana_exp))

sumario_consumo_exp_horario
```

```{r, echo=FALSE, warning=FALSE, message=FALSE, results='hide'}
dados_th_latec_exp_com_data = dados_th_latec_exp %>%
  mutate(
    data_hora = format(anytime(timestamp), "%d/%m/%Y, %H:%M:%S"),
    horario = as.numeric(substr(data_hora, 13, 14)),
    dia = substr(data_hora, 0, 10),
    semana_exp = case_when(
      dia == "07/02/2022" | dia == "08/02/2022" | dia == "09/02/2022" | dia == "10/02/2022" | dia == "11/02/2022" | dia == "12/02/2022" | dia == "13/02/2022" ~ "Semana 1",
      dia == "14/02/2022" | dia == "15/02/2022" | dia == "16/02/2022" | dia == "17/02/2022" | dia == "18/02/2022" | dia == "19/02/2022" | dia == "20/02/2022" ~ "Semana 2",
      dia == "21/02/2022" | dia == "22/02/2022" | dia == "23/02/2022" | dia == "24/02/2022" | dia == "25/02/2022" | dia == "26/02/2022" | dia == "27/02/2022" ~ "Semana 3",
      dia == "28/02/2022" | dia == "01/03/2022" | dia == "02/03/2022" | dia == "03/03/2022" | dia == "04/03/2022" | dia == "05/03/2022" | dia == "06/03/2022" ~ "Semana 4",
      dia == "07/03/2022" | dia == "08/03/2022" | dia == "09/03/2022" | dia == "10/03/2022" | dia == "11/03/2022" | dia == "12/03/2022" | dia == "13/03/2022" ~ "Semana 5"
    ),
    dia_exp = case_when(
      dia == "07/02/2022" | dia == "14/02/2022" | dia == "21/02/2022" | dia == "28/02/2022" | dia == "07/03/2022" ~ "Dia 1",
      dia == "08/02/2022" | dia == "15/02/2022" | dia == "22/02/2022" | dia == "01/03/2022" | dia == "08/03/2022" ~ "Dia 2",
      dia == "09/02/2022" | dia == "16/02/2022" | dia == "23/02/2022" | dia == "02/03/2022" | dia == "09/03/2022" ~ "Dia 3",
      dia == "10/02/2022" | dia == "17/02/2022" | dia == "24/02/2022" | dia == "03/03/2022" | dia == "10/03/2022" ~ "Dia 4",
      dia == "11/02/2022" | dia == "18/02/2022" | dia == "25/02/2022" | dia == "04/03/2022" | dia == "11/03/2022" ~ "Dia 5",
      dia == "12/02/2022" | dia == "19/02/2022" | dia == "26/02/2022" | dia == "05/03/2022" | dia == "12/03/2022" ~ "Dia 6",
      dia == "13/02/2022" | dia == "20/02/2022" | dia == "27/02/2022" | dia == "06/03/2022" | dia == "13/03/2022" ~ "Dia 7"
    ),
    tipo_horario = case_when(
      horario < 6 ~ "Madrugada",
      horario < 12 ~ "Manhã",
      horario < 18 ~ "Tarde",
      horario <= 23 ~ "Noite"
    )
) %>% filter(!is.na(semana_exp))

dados_th_latec_exp_com_data
```

```{r, echo=FALSE, warning=FALSE, message=FALSE, results='hide'}
temperatura_fevereiro_2022 = dados_th_cg_2022 %>% 
  mutate(
    horario = as.numeric(substr(hora_utc, 0, 2)),
    temperatura = (temperatura_max_hora_ant + temperatura_min_hora_ant) / 2,
    mes = substr(data, 6, 7),
    dia = as.numeric(substr(data, 9, 10)),
    dia_sem_ano = substr(data, 6, 10)
  ) %>%  filter(mes == "02") %>% 
  select(temperatura, dia_sem_ano, horario)

temperatura_fevereiro_2022
```

```{r, echo=FALSE, warning=FALSE, message=FALSE, results='hide'}
sumario_th_latec_exp = dados_th_latec_exp_com_data %>%
  group_by(dia, horario, tipo_horario) %>% 
  summarise(media_temp = mean(temperature), desvio = sd(temperature)) %>% 
  mutate(
    semana_exp = case_when(
      dia == "07/02/2022" | dia == "08/02/2022" | dia == "09/02/2022" | dia == "10/02/2022" | dia == "11/02/2022" | dia == "12/02/2022" | dia == "13/02/2022" ~ "Semana 1",
      dia == "14/02/2022" | dia == "15/02/2022" | dia == "16/02/2022" | dia == "17/02/2022" | dia == "18/02/2022" | dia == "19/02/2022" | dia == "20/02/2022" ~ "Semana 2",
      dia == "21/02/2022" | dia == "22/02/2022" | dia == "23/02/2022" | dia == "24/02/2022" | dia == "25/02/2022" | dia == "26/02/2022" | dia == "27/02/2022" ~ "Semana 3",
      dia == "28/02/2022" | dia == "01/03/2022" | dia == "02/03/2022" | dia == "03/03/2022" | dia == "04/03/2022" | dia == "05/03/2022" | dia == "06/03/2022" ~ "Semana 4",
      dia == "07/03/2022" | dia == "08/03/2022" | dia == "09/03/2022" | dia == "10/03/2022" | dia == "11/03/2022" | dia == "12/03/2022" | dia == "13/03/2022" ~ "Semana 5"
    )
  )

sumario_th_latec_exp
```

```{r, echo=FALSE, warning=FALSE, message=FALSE, results='hide'}
sumario_th_latec_exp_horario = sumario_th_latec_exp %>% 
  group_by(horario, semana_exp) %>% 
  summarise(
    media_temperatura = mean(media_temp),
    desvio_temperatura = sd(media_temp)
  ) %>% filter(!is.na(semana_exp))

sumario_th_latec_exp_horario
```

```{r, echo=FALSE, warning=FALSE, message=FALSE, results='hide'}
dados_pow_exp_formatados = dados_liteme_pow_exp_com_data %>% 
  mutate(
    data = dmy(substr(Data, 0, 10)),
    dia_sem_ano = substr(data, 6, 10)
  ) %>% select (dia_sem_ano, consumo, horario)

dados_pow_exp_formatados
```

```{r, echo=FALSE, warning=FALSE, message=FALSE, results='hide'}
consumo_mais_temperatura_exp = full_join(temperatura_fevereiro_2022,
                                        dados_pow_exp_formatados,
                                        by = c("dia_sem_ano", "horario")) %>%
  filter(!is.na(temperatura) & !is.na(consumo)) %>% 
  mutate(
    semana_exp = case_when(
      dia_sem_ano == "02-07" | dia_sem_ano == "02-08" | dia_sem_ano == "02-09" | dia_sem_ano == "02-10" | dia_sem_ano == "02-11" | dia_sem_ano == "02-12" | dia_sem_ano == "02-13" ~ "Semana 1",
      dia_sem_ano == "02-14" | dia_sem_ano == "02-15" | dia_sem_ano == "02-16" | dia_sem_ano == "02-17" | dia_sem_ano == "02-18" | dia_sem_ano == "02-19" | dia_sem_ano == "02-20" ~ "Semana 2",
      dia_sem_ano == "02-21" | dia_sem_ano == "02-22" | dia_sem_ano == "02-23" | dia_sem_ano == "02-24" | dia_sem_ano == "02-25" | dia_sem_ano == "02-26" | dia_sem_ano == "02-27" ~ "Semana 3",
      dia_sem_ano == "02-28" | dia_sem_ano == "03-01" | dia_sem_ano == "03-02" | dia_sem_ano == "03-03" | dia_sem_ano == "03-04" | dia_sem_ano == "03-05" | dia_sem_ano == "03-06" ~ "Semana 4"
    )
  )

consumo_mais_temperatura_exp
```

```{r, echo=FALSE, warning=FALSE, message=FALSE, results='hide'}
dados_th_latec_exp_formatados = dados_th_latec_exp_com_data %>% 
  mutate(
    data = dmy(substr(dia, 0, 10)),
    dia_sem_ano = substr(data, 6, 10)
  ) %>%
  group_by(horario, dia_sem_ano) %>% 
  summarise(temperatura_media = mean(temperature))

dados_th_latec_exp_formatados
```

```{r, echo=FALSE, warning=FALSE, message=FALSE, results='hide'}
consumo_mais_temperatura_interna_exp = full_join(dados_th_latec_exp_formatados,
                                        dados_pow_exp_formatados,
                                        by = c("dia_sem_ano", "horario")) %>%
  filter(!is.na(temperatura_media) & !is.na(consumo))

consumo_mais_temperatura_interna_exp
```

```{r, echo=FALSE, warning=FALSE, message=FALSE, results='hide'}
dados_m1_formatados = dados_m1_com_data %>% 
  mutate(
    data = dmy(substr(dia, 0, 10)),
    dia_sem_ano = substr(data, 6, 10)
  ) %>%
  group_by(horario, dia_sem_ano) %>% 
  summarise(temperatura_cpu_media = mean(temperature))

dados_m1_formatados
```

```{r, echo=FALSE, warning=FALSE, message=FALSE, results='hide'}
dados_m2_formatados = dados_m2_com_data %>% 
  mutate(
    data = dmy(substr(dia, 0, 10)),
    dia_sem_ano = substr(data, 6, 10)
  ) %>%
  group_by(horario, dia_sem_ano) %>% 
  summarise(temperatura_cpu_media = mean(temperature))

dados_m2_formatados
```

```{r, echo=FALSE, warning=FALSE, message=FALSE, results='hide'}
cpu_m1_mais_temperatura_interna_exp = full_join(dados_th_latec_exp_formatados,
                                        dados_m1_formatados,
                                        by = c("dia_sem_ano", "horario")) %>%
  filter(!is.na(temperatura_media) & !is.na(temperatura_cpu_media))

cpu_m1_mais_temperatura_interna_exp
```

```{r, echo=FALSE, warning=FALSE, message=FALSE, results='hide'}
cpu_m2_mais_temperatura_interna_exp = full_join(dados_th_latec_exp_formatados,
                                        dados_m2_formatados,
                                        by = c("dia_sem_ano", "horario")) %>%
  filter(!is.na(temperatura_media) & !is.na(temperatura_cpu_media))

cpu_m2_mais_temperatura_interna_exp
```

## Análises da máquina 01

```{r, echo=FALSE, warning=FALSE, message=FALSE}
sumario_m1 %>% 
  filter(!is.na(dia_exp)) %>% 
  ggplot(mapping = aes(y = media_temp, x = horario, colour = factor(semana_exp))) +
  geom_point(size=.6) +
  geom_line(size=.3) +
  facet_wrap(~dia_exp, ncol = 2) +
  ylim(25, 80) +
  scale_x_discrete(limits = c(0, 6, 12, 18, 23)) +
  labs(title = "Temperatura média da CPU da máquina 01 por horário do dia",
       x = "Horário do dia",
       y = "Temperatura da CPU (ºC)",
       colour = "Legenda")
```

```{r, echo=FALSE, warning=FALSE, message=FALSE}
sumario_m1 %>%
  filter(!is.na(dia_exp)) %>% 
  ggplot(mapping = aes(y = media_uso, x = horario, colour = factor(semana_exp))) +
  geom_point(size=.6) +
  geom_line(size=.3) +
  facet_wrap(~dia_exp, ncol = 2) +
  ylim(0, 100) +
  scale_x_discrete(limits = c(0, 6, 12, 18, 23)) +
  labs(title = "Utilização média de CPU da máquina 01 por horário do dia",
       x = "Horário do dia",
       y = "Uso de CPU (%)",
       colour = "Legenda")
```

## Análises da máquina 02

```{r, echo=FALSE, warning=FALSE, message=FALSE}
sumario_m2 %>% 
  filter(!is.na(dia_exp)) %>% 
  ggplot(mapping = aes(y = media_temp, x = horario, colour = factor(semana_exp))) +
  geom_point(size=.6) +
  geom_line(size=.3) +
  facet_wrap(~dia_exp, ncol = 2) +
  ylim(25, 100) +
  scale_x_discrete(limits = c(0, 6, 12, 18, 23)) +
  labs(title = "Temperatura média da CPU da máquina 02 por horário do dia",
       x = "Horário do dia",
       y = "Temperatura da CPU (ºC)",
       colour = "Legenda")
```

```{r, echo=FALSE, warning=FALSE, message=FALSE}
sumario_m2 %>%
  filter(!is.na(dia_exp)) %>% 
  ggplot(mapping = aes(y = media_uso, x = horario, colour = factor(semana_exp))) +
  geom_point(size=.6) +
  geom_line(size=.3) +
  facet_wrap(~dia_exp, ncol = 2) +
  ylim(0, 100) +
  scale_x_discrete(limits = c(0, 6, 12, 18, 23)) +
  labs(title = "Utilização média de CPU da máquina 02 por horário do dia",
       x = "Horário do dia",
       y = "Uso de CPU (%)",
       colour = "Legenda")
```

## Temperatura interna por dia durante os experimentos

```{r, echo=FALSE, warning=FALSE,message=FALSE, fig.width=10}
sumario_temperatura_exp = 
dados_th_latec_exp_com_data %>%
  group_by(dia_exp, semana_exp) %>% 
  summarise(media_temp = mean(temperature, trim = 0.25), desvio_temperatura = sd_trim(temperature, trim = 0.25, const = TRUE))

sumario_temperatura_exp %>% 
  ggplot(mapping = aes(x = dia_exp, y = media_temp, group = 1)) +
  geom_point(color = "gray48") +
  geom_line(color = "gray48") +
  geom_errorbar(
    aes(ymin = media_temp - desvio_temperatura, ymax = media_temp + desvio_temperatura),
    width = .2,
    position = position_dodge(.9),
    color = "gray48"
  ) +
  geom_text(aes(
    label = round(media_temp, digits = 2),
    vjust = -0.7
  )) +
  ylim(19, 28) +
  labs(x = "Dia da análise",
       y = "Temperatura da sala (ºC)",
       title = "Média da temperatura da sala por dia") +
  facet_wrap(~semana_exp)
```

## Consumo total por dia durante os experimentos

```{r, echo=FALSE, warning=FALSE, fig.width = 10}
sumario_consumo_exp %>%
  filter(!is.na(semana_exp)) %>% 
  ggplot(aes(x = dia_exp, y = consumo_total, group = 1)) +
  geom_bar(
    stat = "identity",
    width = .7,
    lwd = 0.5,
    fill = "gray87",
    colour="gray48"
  ) +
  geom_text(aes(
    label = round(consumo_total, digits = 2),
    vjust = -0.7
  )) +
  ylim(0, 50) +
  labs(title = "Consumo total do PowLatec por dia",
       y = "Consumo total (KWh)",
       x = "Dia da análise") +
  facet_wrap(~semana_exp)
```

## Consumo médio por dia durante os experimentos

```{r, echo=FALSE, warning=FALSE, fig.width=10}
sumario_consumo_exp %>% 
  filter(!is.na(semana_exp)) %>% 
  ggplot(mapping = aes(y = media_consumo, x = dia_exp, group = 1)) +
  geom_point(color = "gray48") +
  geom_line(color = "gray48") +
  geom_errorbar(
    aes(ymin = media_consumo - desvio_consumo, ymax = media_consumo + desvio_consumo),
    width = .2,
    position = position_dodge(.9),
    color = "gray48"
  ) +
  ylim(0.5, 3) +
  geom_text(aes(
    label = round(media_consumo, digits = 2),
    vjust = -0.7
  )) +
  labs(title = "Consumo médio do PowLatec por dia",
       x = "Dia da análise",
       y = "Consumo médio (KW/h)") +
  facet_wrap(~semana_exp)
```

## Consumo médio por dia por horário

```{r, echo=FALSE, warning=FALSE, fig.width=8}
FACTOR = 10
colors <- c("Temperatura interna" = "dodgerblue1", "Consumo" = "firebrick")

info_exp_horario = full_join(
  sumario_th_latec_exp_horario,
  sumario_consumo_exp_horario,
  by = c("horario", "semana_exp")
)

ggplot(info_exp_horario) +
  geom_hline(yintercept=25, linetype="dashed", color = "gray75") +
  geom_hline(yintercept=20, linetype="dashed", color = "gray75") +
  geom_hline(yintercept=15, linetype="dashed", color = "gray75") +
  geom_hline(yintercept=10, linetype="dashed", color = "gray75") +
  
  geom_line(mapping = aes(y = media_temperatura, x = horario, color = "Temperatura interna")) +
  geom_point(mapping = aes(y = media_temperatura, x = horario, color = "Temperatura interna"), size=.7) +
  geom_line(mapping = aes(y = media_consumo * FACTOR, x = horario, color = "Consumo")) +
  geom_point(mapping = aes(y = media_consumo * FACTOR, x = horario, color = "Consumo"), size=.7) +
  geom_errorbar(
    aes(
      y = media_consumo * FACTOR,
      x = horario,
      ymin = (media_consumo * FACTOR) - (desvio * FACTOR),
      ymax = (media_consumo * FACTOR) + (desvio * FACTOR),
      color = "Consumo"
    ),
    width = .2,
    position = position_dodge(.9)
  ) +
  scale_y_continuous("Temperatura (ºC)", sec.axis = sec_axis(~ . / FACTOR, name = "Consumo (kWh)")) +
  scale_x_discrete(limits = c(0, 6, 12, 18, 23)) +
  facet_wrap(~semana_exp) + 
  labs(
    x = "Horário do dia (h)",
    title = "Temperatura interna e consumo por horário agrupados por semana de experimetno",
    color = ""
  ) +
  scale_color_manual(values = colors) +
  theme(
    legend.position="bottom",
    panel.grid.major = element_blank(),
    panel.grid.minor = element_blank(),
    panel.background = element_blank()
  )
```

## Correlação entre temperatura interna e consumo

```{r, echo=FALSE, warning=FALSE, message=FALSE}
consumo_mais_temperatura_interna_exp %>%
  ggplot(aes(x = consumo, y = temperatura_media)) +
  geom_point(color = "gray48") +
  geom_smooth(method = lm, se = FALSE, color = "black") +
  labs(x = "Consumo do condicionador de ar (kWh)",
       y = "Temperatura da sala (ºC)",
       title = "Consumo do condicionador de ar x Temperatura interna")
```

```{r, echo=FALSE, warning=FALSE}
consumo_mais_temperatura_interna_exp %>%
  group_by() %>% 
  summarise(
    corr_pearson = cor(consumo, temperatura_media, method = "pearson")
  )
```

## Correlação entre temperatura interna e temperatura de CPU das máquinas

```{r, echo=FALSE, warning=FALSE, message=FALSE}
cpu_m1_mais_temperatura_interna_exp %>%
  ggplot(aes(x = temperatura_cpu_media, y = temperatura_media)) +
  geom_point(color = "gray48") +
  geom_smooth(method = lm, se = FALSE, color = "black") +
  labs(x = "Temperatura da CPU - máquina 1 (ºC)",
       y = "Temperatura da sala (ºC)",
       title = "Temperatura da CPU (máquina 1) x Temperatura interna")
```

```{r, echo=FALSE, warning=FALSE}
cpu_m1_mais_temperatura_interna_exp %>%
  group_by() %>% 
  summarise(
    corr_pearson = cor(temperatura_cpu_media, temperatura_media, method = "pearson")
  )
```

```{r, echo=FALSE, warning=FALSE, message=FALSE}
cpu_m2_mais_temperatura_interna_exp %>%
  ggplot(aes(x = temperatura_cpu_media, y = temperatura_media)) +
  geom_point(color = "gray48") +
  geom_smooth(method = lm, se = FALSE, color = "black") +
  labs(x = "Temperatura da CPU - máquina 2 (ºC)",
       y = "Temperatura da sala (ºC)",
       title = "Temperatura da CPU (máquina 2) x Temperatura interna")
```

```{r, echo=FALSE, warning=FALSE}
cpu_m2_mais_temperatura_interna_exp %>%
  group_by() %>% 
  summarise(
    corr_pearson = cor(temperatura_cpu_media, temperatura_media, method = "pearson")
  )
```

## Correlação entre temperatura externa e consumo durante o experimento

```{r, echo=FALSE, warning=FALSE, message=FALSE}
consumo_mais_temperatura_exp %>%
  filter(semana_exp == "Semana 1") %>% 
  ggplot(aes(x = consumo, y = temperatura)) +
  geom_point(color = "gray48") +
  geom_smooth(method = lm, se = FALSE, color = "black") +
  labs(x = "Consumo do condicionador de ar (kWh)",
       y = "Temperatura externa (ºC)",
       title = "Consumo do condicionador de ar x Temperatura externa (1ª semana)")
```

```{r, echo=FALSE, warning=FALSE}
consumo_mais_temperatura_exp %>%
  group_by() %>% 
  summarise(corr_pearson = cor(consumo, temperatura, method = 'pearson'))
```




