---
title: "Análise inicial dados LATEC"
author: "Lucas de Medeiros"
output: 
  html_document:
    code_folding: hide
---

```{r echo=FALSE, warning=FALSE, message=FALSE, results='hide'}
library(tidyverse)
library(here)
library(anytime)
library(lubridate)
theme_set(theme_bw())
```

## Experimento

Nesse experimento, temos interesse em discutir e analisar os dados de temperatura e consumo de energia na sala de servidor do Laboratório de Tecnologias de Comunicação (LATEC). Contexto geral pode ser acessado [aqui](https://docs.google.com/document/d/1FHt9EiUNod5aRUt1ybuSwAqq5184zNyDMWIHz3JWLO8/edit?usp=sharing).

## Sobre os dados

### Dados de consumo do ar-condicionado do LATEC

Esses dados foram obtidos a partir de sensores fabricados pela empresa *Sonoff*, especializada em equipamentos de automação industrial e residencial. Especificamente para esses dados de consumo, foram utilizados equipamentos do tipo *Sonoff Pow R2*, um atuador e medidor de Potência Ativa, Tensão RMS e Corrente RMS, que são medidos na unidade Watts (W). Os dados de consumo coletados vão de junho de 2021 a novembro de 2021.

```{r, echo=FALSE, warning=FALSE, message=FALSE, results='hide'}
dados_liteme_pow = read_csv2(here("liteme-data--30-06-2021.csv"))
```

```{r, echo=FALSE, warning=FALSE}
glimpse(dados_liteme_pow)
```

**Colunas importantes**

```
Data ->  data e hora da medição
potencia_total -> valor em watts (W) que o sensor indicou no momento da medição
```

### Dados de temperatura da sala do LATEC

Esses dados também foram obtidos a partir de sensores fabricados pela empresa *Sonoff*. Especificamente para esses dados de temperatura da sala, foram utilizados equipamentos do tipo *Sonoff TH16*, um atuador e medidor de temperatura (ºC) e umidade (%). Para essa análise, vamos considerar dois conjuntos dados: o primeiro corresponde a um dataset obtido em **setembro** com dados do período de julho de 2021 a setembro de 2021, e outro obtido em **dezembro** com dados do período de agosto de 2021 a dezembro de 2021.

Essa diferenciação dos dados será feita devido a uma inconsistência nos dados identificada durante a realiazação deste estudo, que será explicada ao decorrer desta análise.

```{r, echo=FALSE, warning=FALSE, message=FALSE, results='hide'}
dados_th_latec = read_csv2(here("data_th_latec.csv"))
dados_th_latec_setembro = read_csv2(here("data_th_latec_setembro.csv"))
```

```{r, echo=FALSE, warning=FALSE, message=FALSE}
glimpse(dados_th_latec)
```

**Colunas importantes**

```
timestamp ->  representação em unix timestamp do momento da a medição
temperature -> valor em ºC que o sensor indicou no momento da medição
```

**Importante**: O valor de temperatura obtido pelo sensor corresponde à temperatura ambiente na qual a sala se encontra no momento da medição, e não o que o indicador de temperatura do ar-condicionado está sinalizando.

### Dados climáticos de Campina Grande

Os dados climáticos da cidade de Campina Grande, como precipitação, radiação, temperatura (ºC), foram obtidos a partir de dados acessíveis publicamento do [Instituto Nacional de Meteorologia (INMET)](https://portal.inmet.gov.br/dadoshistoricos), e coletados no período de junho de 2021 a outubro de 2021.

```{r, echo=FALSE, warning=FALSE, message=FALSE, results='hide'}
dados_th_cg = read_csv2(here("dados_th_campina_grande.csv"))
```

```{r, echo=FALSE, warning=FALSE, message=FALSE}
glimpse(dados_th_cg)
```

**Colunas importantes**

```
data ->  dia em que foi feita a medição
hora_utc -> horário do dia em que foi feita a medição
temperatura_max_hora_ant -> valor máximo em ºC que o sensor indicou no momento anterior ao da medição
temperatura_min_hora_ant -> valor mínimo em ºC que o sensor indicou no momento anterior ao da medição
```

**OBS**: para cada horário registrado, tem dados de temperatura máxima e mínima, portanto, para determinar a temperatura externa no decorrer desta análise, vamos fazer uma média entre o ambos os valores.

## O Estudo

No contexto do Smart Campus/UFCG, têm sido realizadas ações de gerência inteligente de energia com ênfase em análise e visualização de dados de consumo em algumas salas e ambientes do Campus I/Campina Grande, por meio de um dashboard. Uma oportunidade de expandir tais ações é no contexto de atuação sobre o uso do ar condicionado que é um dos principais responsáveis pelo consumo total de energia no campus, especialmente em salas de servidores dedicados como o LATEC, que precisam de refrigeração constante.

Portanto, nessa análise inicial, vamos identificar a relação entre a temperatura (interna e externa) e o consumo de energia. O cálculo do consumo é feito da seguinte forma:

$consumo = \frac{potencia * horas}{1000}$

```
Unidades de medida:

Consumo -> KWh (quilowatts hora)
Potência -> W (watts)
Horas -> h (horas)
```

## Análise de consumo do ar-condicionado

Abaixo, podemos visualizar a distribuição do consumo de energia do ar-condicionado do LATEC nos meses de Junho a Novembro.

```{r, echo=FALSE, warning=FALSE, fig.width = 10}
dados_liteme_pow_com_data = dados_liteme_pow %>%
  mutate(mes = substr(Data, 4, 5), data = dmy(substr(Data, 0, 10)), dia = as.numeric(substr(Data, 0, 2))) %>% 
  filter(mes != "06")

dados_liteme_pow_com_data %>%
  group_by(mes) %>%
  summarise(consumo_total = sum(potencia_total) / 1000,
            .groups = "drop") %>%
  ggplot(aes(x = mes, y = consumo_total, group = 1)) +
  geom_bar(
    stat = "identity",
    width = .7,
    lwd = 0.5,
    fill = "gray87",
    colour="gray48"
  ) +
  geom_point(color = "gray48", size = 3) +
  geom_line(color = "gray48") +
  geom_text(aes(
    label = round(consumo_total, digits = 2),
    vjust = -0.7
  )) +
  scale_x_discrete(
    labels = c(
      "07" = "Julho",
      "08" = "Agosto",
      "09" = "Setembro",
      "10" = "Outubro",
      "11" = "Novembro",
      "12" = "Dezembro"
    )
  ) +
  ylim(0, 1500) +
  labs(title = "Consumo mensal do PowLatec",
       y = "Consumo total (KWh)",
       x = "Mês (2021)")
```

Ao passar dos meses, houve um aumento progressivo de consumo. Se é necessário um resfriamento constante da sala para que não haja superaquecimento dos servidores presentes na sala, ela está sempre fechada e não há trânsito de pessoas, o esperado seria que o consumo se mantivesse constante durante todo o período. Porém, há um aumento considerável e progressivo entre os meses de julho e novembro. Ao decorrer dessa análise, vamos investigar fatores que podem ter ocasionado esse aumento.

Analisado o panorama geral dos seis meses e dada a existência desse aumento gradual do consumo, vamos visualizar detalhadamente o consumo em cada mês.

```{r, echo=FALSE, warning=FALSE, fig.height=10, fig.width = 15}
meses <- c(
  "07" = "Julho",
  "08" = "Agosto",
  "09" = "Setembro",
  "10" = "Outubro",
  "11" = "Novembro",
  "12" = "Dezembro"
)

dados_liteme_pow_com_data %>% 
  group_by(mes, dia) %>%
  summarise(consumo_total = sum(potencia_total) / 1000,
            .groups = "drop") %>% 
  ggplot(mapping = aes(y = consumo_total, x = dia)) +
  geom_bar(
    stat = "identity",
    width = .7,
    lwd = 0.5,
    fill = "gray87",
    colour="gray48"
  ) +scale_x_discrete(limits = c(
    1,
    2,
    3,
    4,
    5,
    6,
    7,
    8,
    9,
    10,
    11,
    12,
    13,
    14,
    15,
    16,
    17,
    18,
    19,
    20,
    21,
    22,
    23,
    24,
    25,
    26,
    27,
    28,
    29,
    30,
    31
  )) +
  facet_wrap(~mes, labeller = as_labeller(meses),ncol = 2) + 
  labs(title = "Consumo do PowLatec agrupado por mês",
       y = "Consumo (KWh)",
       x = "Dia do mês")

```

Como é possível perceber a partir da visualização acima, tivemos alguns dias em que não houve medição no consumo. Isso pode ter sido causado devido a fatores como falha na captação dos dados por parte dos sensores, por exemplo. O mês de julho foi o que teve maior incidência de valores muito baixos de medição de consumo.

Agora, vamos fazer um tratamento nos dados para mostrar o consumo médio por horário do dia, durante o período em que foram coletados os dados.

```{r, echo=FALSE, warning=FALSE, message=FALSE, fig.width = 10}
dados_consumo_por_horario = dados_liteme_pow_com_data %>%
  mutate(horario = as.numeric(sub(":.*", "", substr(Data, 13, 100)))) %>%
  group_by(horario) %>%
  summarise(
    consumo_por_horario = mean((potencia_total) / 1000),
    desvio = sd((potencia_total) / 1000),
    .groups = "drop"
  )

dados_consumo_por_horario %>%
  ggplot(mapping = aes(y = consumo_por_horario, x = horario)) +
  geom_point(color = "gray48") +
  geom_line(color = "gray48") +
  geom_errorbar(
    aes(ymin = consumo_por_horario - desvio, ymax = consumo_por_horario + desvio),
    width = .2,
    position = position_dodge(.9),
    color = "gray48"
  ) +
  geom_text(aes(
    label = round(consumo_por_horario, digits = 2),
    vjust = -0.7
  )) +
  ylim(0.5, 2.3) +
  scale_x_discrete(limits = c(
    0,
    1,
    2,
    3,
    4,
    5,
    6,
    7,
    8,
    9,
    10,
    11,
    12,
    13,
    14,
    15,
    16,
    17,
    18,
    19,
    20,
    21,
    22,
    23
  )) +
  labs(title = "Consumo médio por horário do dia",
       x = "Horário do dia",
       y = "Consumo médio (KW/h)")
```

A partir do gráfico acima, podemos identificar que existe um aumento na média do consumo entre 7h e 16h, em relação a cada horário do dia. Partindo dessa premissa, é possível que exista uma relação com a temperatura externa à sala, já que possivelmente esse intervalo de horários corresponde ao período do dia em que estava mais quente.

Vamos olhar, agora, um gráfico que mostra a média de consumo por dia da semana do ar-condicionado do LATEC.

```{r, echo=FALSE, warning=FALSE, message=FALSE, fig.width = 10}
level_order <-
  c("Sunday",
    "Monday",
    "Tuesday",
    "Wednesday",
    "Thursday",
    "Friday",
    "Saturday")

dados_liteme_pow_com_data$dia_semana = weekdays(dados_liteme_pow_com_data$data)
dados_liteme_pow_com_data %>%
  group_by(dia_semana, data) %>%
  summarise(consumo_por_dia_semana = sum(potencia_total / 1000)) %>%
  group_by(dia_semana) %>%
  summarise(
    consumo = mean(consumo_por_dia_semana),
    desvio = sd(consumo_por_dia_semana)
  ) %>%
  ggplot(mapping = aes(
    y = consumo,
    x = factor(dia_semana, level = level_order),
    group = 1
  )) +
  geom_bar(
    stat = "identity",
    width = .7,
    lwd = 0.5,
    fill = "gray87",
    colour="gray48"
  ) +
  geom_point(color = "gray48") +
  geom_line(color = "gray48") +
  geom_errorbar(
    aes(ymin = consumo - desvio, ymax = consumo + desvio),
    width = .2,
    position = position_dodge(.9),
    color = "gray48"
  ) +
  geom_text(aes(label = round(consumo, digits = 2), vjust = -0.7)) +
  ylim(0, 50) +
  scale_x_discrete(
    labels = c(
      "Friday" = "Sexta",
      "Monday" = "Segunda-Feira",
      "Saturday" = "Sábado",
      "Sunday" = "Domingo",
      "Thursday" = "Quinta-Feira",
      "Tuesday" = "Terça-Feira",
      "Wednesday" = "Quarta-Feira"
    )
  ) +
  labs(title = "Consumo médio do ar-condicionado do LATEC por dia da semana",
       x = "Dia da semana",
       y = "Consumo médio (KW/h)")
```


A partir do gráfico acima, podemos ver que não há uma variação muito grande na média do consumo do ar-condicionado do LATEC de domingo a sexta, sempre se mantendo praticamente igual para todos esses dias, porém há uma queda nessa média no sábado, além de ter uma maior variação observada pelo desvio padrão.

Levando em consideração que a média de temperatura se mantém a mesma em quase todos os dias, é provável que aquele comportamento de variação ao longo do dia nos horários que possivelmente está mais quente possa ser parecido nos dias analisados.

## Análise de temperatura interna

Agora, vamos fazer uma análise de como se comporta a temperatura interna da sala do LATEC a partir das medições dos sensores. Porém, foi identificada uma inconsistência nos dados que foram obtidos em setembro e dados que foram obtidos em dezembro, em que valores de medições em determinados horários diferem uns dos outros. Vamos fazer uma análise separadamente para os dois conjuntos de dados.

### Temperatura do LATEC (dados obtidos em setembro)

Vamos visualizar algumas distribuições de temperatura da **sala do LATEC**, obtidas a partir do resfriamento da sala a partir do ar condicionado.

```{r, echo=FALSE, warning=FALSE, fig.width = 10}
dados_th_latec_com_data_setembro = dados_th_latec_setembro %>%
  mutate(data_hora = format(anytime(timestamp), "%d/%m/%Y, %H:%M:%S")) %>%
  mutate(mes = substr(data_hora, 4, 5))

dados_th_latec_com_data_setembro %>%
  group_by(mes) %>%
  summarise(
    temperatura_media = mean(temperature),
    temperatura_desvio = sd(temperature)
  ) %>%
  ggplot(mapping = aes(y = temperatura_media, x = mes, group = 1)) +
  geom_bar(stat = "identity", width = .5, fill = "gray87", colour="gray48") +
  geom_errorbar(
    aes(
      ymin = temperatura_media - temperatura_desvio,
      ymax = temperatura_media + temperatura_desvio
    ),
    width = .2,
    position = position_dodge(.9),
    color = "gray48"
  ) +
  geom_text(aes(
    label = round(temperatura_media, digits = 2),
    vjust = 2
  )) +
  scale_x_discrete(
    labels = c(
      "07" = "Julho",
      "08" = "Agosto",
      "09" = "Setembro"
    )
  ) +
  labs(title = "Temperatura média da sala do LATEC (dados obtidos em setembro)",
       y = "Temperatura (ºC)",
       x = "Mês (2021)") +
  ylim(0, 40)
```

A **média** temperatura interna da sala, de acordo com os dados que tínhamos disponíveis em setembro, se manteve praticamente a mesma durante todo o tempo, porém tivemos uma variação de temperatura em alguns momentos dos meses de julho e agosto.

Agora, vamos analisar um gráfico que mostra a média de temperatura da sala do LATEC por horário do dia.

```{r, echo=FALSE, warning=FALSE, fig.width = 10}
dados_temperatura_por_horario_setembro = dados_th_latec_com_data_setembro %>%
  mutate(horario = as.numeric(substr(data_hora, 13, 14))) %>%
  group_by(horario) %>%
  summarise(media_temp_horario = mean(temperature),
            desvio = sd(temperature))

dados_temperatura_por_horario_setembro %>%
  ggplot(mapping = aes(x = horario, y = media_temp_horario)) +
  geom_point(color = "gray48") +
  geom_line(color = "gray48") +
  geom_errorbar(
    aes(ymin = media_temp_horario - desvio, ymax = media_temp_horario + desvio),
    width = .2,
    position = position_dodge(.9),
    color = "gray48"
  ) +
  geom_text(aes(
    label = round(media_temp_horario, digits = 1),
    vjust = -0.7
  )) +
  scale_x_discrete(limits = c(
    0,
    1,
    2,
    3,
    4,
    5,
    6,
    7,
    8,
    9,
    10,
    11,
    12,
    13,
    14,
    15,
    16,
    17,
    18,
    19,
    20,
    21,
    22,
    23
  )) +
  labs(x = "Horário do dia (h)",
       y = "Temperatura da sala (ºC)",
       title = "Gráfico da média da temperatura da sala por horário do dia")
```

De acordo com os dados obtidos em setembro, a temperatura média da sala se mantém similar durante todo o dia, com dois horários em que foi identificado um desvio padrão muito grande, em que provavelmente houve uma falha na medição por parte do sensor naqueles horários específicos. Esse comportamento da média se manter estável é esperado, pois não há trânsito de pessoas pela sala e o ar-condicionado fica (ou deveria ficar) ligado 24h por dia. 

### Temperatura do LATEC (dados obtidos em dezembro)

Vamos visualizar algumas distribuições de temperatura da **sala do LATEC**, obtidas a partir do resfriamento da sala a partir do ar condicionado.

```{r, echo=FALSE, warning=FALSE, fig.width = 10}
dados_th_latec_com_data = dados_th_latec %>%
  mutate(data_hora = format(anytime(timestamp), "%d/%m/%Y, %H:%M:%S")) %>%
  mutate(mes = substr(data_hora, 4, 5))

dados_th_latec_com_data %>%
  group_by(mes) %>%
  summarise(
    temperatura_media = mean(temperature),
    temperatura_desvio = sd(temperature)
  ) %>%
  ggplot(mapping = aes(y = temperatura_media, x = mes, group = 1)) +
  geom_bar(stat = "identity", width = .5, fill = "gray87", colour="gray48") +
  geom_errorbar(
    aes(
      ymin = temperatura_media - temperatura_desvio,
      ymax = temperatura_media + temperatura_desvio
    ),
    width = .2,
    position = position_dodge(.9),
    color = "gray48"
  ) +
  geom_text(aes(
    label = round(temperatura_media, digits = 2),
    vjust = 2
  )) +
  scale_x_discrete(
    labels = c(
      "08" = "Agosto",
      "09" = "Setembro",
      "10" = "Outubro",
      "11" = "Novembro",
      "12" = "Dezembro"
    )
  ) +
  labs(title = "Temperatura média da sala do LATEC (dados obtidos em dezembro)",
       y = "Temperatura (ºC)",
       x = "Mês (2021)") +
  ylim(0, 40)
```

A temperatura média interna da sala, de acordo com os dados obtidos em dezembro, sofreu um pequeno aumento progressivo durante os meses de Agosto a Dezembro, como é possível observar no gráfico acima. Idealmente, a sala deveria ser mantida a uma temperatura constante, sem tráfego de pessoas para que não haja risco de parada de funcionamento das máquinas lá instaladas. Há sempre uma variação considerável de um mês para o outro, já que variação de 1ºC para mais ou para menos representa uma grande influência em resfriamento de salas de servidores.

Agora, vamos analisar um gráfico que mostra a média de temperatura da sala do LATEC por horário do dia.

```{r, echo=FALSE, warning=FALSE, fig.width = 10}
dados_temperatura_por_horario = dados_th_latec_com_data %>%
  mutate(horario = as.numeric(substr(data_hora, 13, 14))) %>%
  group_by(horario) %>%
  summarise(media_temp_horario = mean(temperature),
            desvio = sd(temperature))

dados_temperatura_por_horario %>%
  ggplot(mapping = aes(x = horario, y = media_temp_horario)) +
  geom_point(color = "gray48") +
  geom_line(color = "gray48") +
  geom_errorbar(
    aes(ymin = media_temp_horario - desvio, ymax = media_temp_horario + desvio),
    width = .2,
    position = position_dodge(.9),
    color = "gray48"
  ) +
  geom_text(aes(
    label = round(media_temp_horario, digits = 1),
    vjust = -0.7
  )) +
  ylim(22.5, 35) +
  scale_x_discrete(limits = c(
    0,
    1,
    2,
    3,
    4,
    5,
    6,
    7,
    8,
    9,
    10,
    11,
    12,
    13,
    14,
    15,
    16,
    17,
    18,
    19,
    20,
    21,
    22,
    23
  )) +
  labs(x = "Horário do dia (h)",
       y = "Temperatura da sala (ºC)",
       title = "Gráfico da média da temperatura da sala por horário do dia")
```

A partir das duas visualizações acima, da temperatura média da sala em três meses e da temperatura média da sala por horário do dia, de acordo com os dados obtidos em dezembro, podemos observar que a temperatura ambiente da sala varia entre 25 e 29ºC ao longo do dia, o que é curioso, pois não há trânsito de pessoas pela sala e o ar-condicionado fica (ou deveria ficar) ligado 24h por dia.

## Análise de temperatura externa (temperatura da cidade de Campina Grande)

Agora, vamos fazer uma análise sobre a temperatura de Campina Grande, a fim de identificar uma possível relação com consumo. Primeiramente, vamos visualizar a média de temperatura por mês de Campina Grande durante o período em que os dados obtidos pelo INMET foram coletados:

```{r, echo=FALSE, warning=FALSE, fig.width = 10}
dados_temperatura_cg_data = dados_th_cg %>% 
  mutate(
    hora = as.numeric(substr(hora_utc, 0, 2)),
    temperatura = (temperatura_max_hora_ant + temperatura_min_hora_ant) / 2,
    mes = substr(data, 6, 7)
  ) %>%  filter(mes >= "07")


dados_temperatura_cg_data %>%
  group_by(mes) %>%
  summarise(
    temperatura_media = mean(temperatura),
    temperatura_desvio = sd(temperatura)
  ) %>%
  ggplot(mapping = aes(y = temperatura_media, x = mes, group = 1)) +
  geom_bar(stat = "identity", width = .5, fill = "gray87", colour="gray48") +
  geom_errorbar(
    aes(
      ymin = temperatura_media - temperatura_desvio
      ,
      ymax = temperatura_media + temperatura_desvio
    ),
    width = .2,
    position = position_dodge(.9),
    color = "gray48"
  ) +
  geom_text(aes(
    label = round(temperatura_media, digits = 2),
    vjust = 2
  )) +
  scale_x_discrete(
    labels = c(
      "06" = "Junho",
      "07" = "Julho",
      "08" = "Agosto",
      "09" = "Setembro",
      "10" = "Outubro",
      "11" = "Novembro",
      "12" = "Dezembro"
    )
  ) +
  labs(title = "Temperatura média de CG por mês",
       y = "Temperatura (ºC)",
       x = "Mês (2021)") +
  ylim(0, 40)

```

Como esperado, os meses com menores médias de temperatura foram entre Junho e Agosto, com uma subida considerável da média nos meses seguintes de Setembro a Novembro.

Agora, vamos ver a distribuição média da temperatura registrada na cidade de Campina Grande no período observado, agrupada por horário do dia.

```{r, echo=FALSE, warning=FALSE, fig.width = 10}
dados_temperatura_cg_horario = dados_temperatura_cg_data %>%
  group_by(hora) %>%
  summarise(media_temp_cg_horario = mean(temperatura),
            desvio = sd(temperatura))

dados_temperatura_cg_horario %>%
  ggplot(mapping = aes(x = hora, y = media_temp_cg_horario)) +
  ylim(15, 40) +
  scale_x_discrete(limits = c(
    0,
    1,
    2,
    3,
    4,
    5,
    6,
    7,
    8,
    9,
    10,
    11,
    12,
    13,
    14,
    15,
    16,
    17,
    18,
    19,
    20,
    21,
    22,
    23
  )) +
  geom_point(color = "gray48")  +
  geom_line(color = "gray48") +
  geom_errorbar(
    aes(ymin = media_temp_cg_horario - desvio, ymax = media_temp_cg_horario + desvio),
    width = .2,
    position = position_dodge(.9),
    color = "gray48"
  ) +
  geom_text(aes(
    label = round(media_temp_cg_horario, digits = 1),
    vjust = -0.7
  )) +
  labs(x = "Horário do dia (h)",
       y = "Temperatura (ºC)",
       title = "Gráfico da média da temperatura de CG por horário do dia")
```

A partir da observação do gráfico acima, podemos notar que existe uma semelhança entre as formas do gráfico de consumo médio por horário do dia e de temperatura de Campina Grande por horário do dia, o que pode significar alguma correlação entre os dois fatores: consumo e temperatura externa à sala.

## Correlação entre temperatura externa e consumo

Agora, vamos fazer uma dispersão com os dados brutos de consumo e temperatura externa da cidade de Campina Grande para tentar identificar essa correlação.

```{r, echo=FALSE, warning=FALSE, message=FALSE, results='hide'}
dados_consumo_por_hora = dados_liteme_pow_com_data %>%
  mutate(mes = as.numeric(mes),
         hora = as.numeric(substr(
           as.POSIXct(substr(Data, 12, 20), format = "%H:%M:%S"), 12, 13
         ))) %>%
  group_by(data, hora, mes) %>%
  summarise(potencia = mean(potencia_total),
            consumo = potencia / 1000)

dados_consumo_por_hora
```

```{r, echo=FALSE, warning=FALSE, results='hide', message=FALSE}
dados_temperatura_cg_por_hora = dados_temperatura_cg_data %>%
  mutate(mes = as.numeric(substr(data, 6, 7))) %>%
  select(data, hora, mes, temperatura)

dados_temperatura_cg_por_hora
```

```{r, echo=FALSE, warning=FALSE, results='hide', message=FALSE}
consumo_mais_temperatura_total = full_join(dados_consumo_por_hora,
                                           dados_temperatura_cg_por_hora,
                                           by = c("data", "hora", "mes")) %>%
  filter(!is.na(consumo) & !is.na(temperatura))

consumo_mais_temperatura_total
```

```{r, echo=FALSE, warning=FALSE, results='hide', message=FALSE}
consumo_mais_temperatura_total %>%
  ggplot(aes(x = consumo, y = temperatura)) +
  geom_point(color = "gray48") +
  geom_smooth(method = lm, se = FALSE, color = "black") +
  labs(x = "Consumo (kWh)",
       y = "Temperatura (ºC)",
       title = "Dispersão do consumo do ar condicionado x temperatura de CG (julho a outubro)")
```

```{r, echo=FALSE, warning=FALSE}
consumo_mais_temperatura_total %>% group_by() %>%
  summarise(corr_pearson = cor(consumo, temperatura, method = 'pearson'))
```

Neste primeiro gráfico de dispersão, obtivemos um resultado diferente do que esperávamos. Uma dispersão um pouco maior do que imaginamos, com coeficiente de correlação de aproximadamente **0.62**, que indica que **existe uma correlação, mas moderada**. Porém, muitos dados estão concentrados em regiões específicas (que pode significar um problema na obtenção dos dados). Alguns pontos que indicam consumo zero podem significar que houve alguma **falha na medição** por parte do sensor que levaram a algumas inconsistências nos dados, já que o ar-condicionado nunca é desligado na sala, ou então que pode ter acontecido uma queda de energia no momento em que foi feita a medição. Para tentar identificar casos suspeitos, vamos fazer uma dispersão de meses separadamente, começando por julho:

```{r, echo=FALSE, warning=FALSE, results='hide', message=FALSE}
consumo_mais_temperatura_julho = consumo_mais_temperatura_total %>% filter(mes == 7)

consumo_mais_temperatura_julho %>%
  ggplot(aes(x = consumo, y = temperatura)) +
  geom_point(color = "gray48") +
  geom_smooth(method = lm, se = FALSE, color = "black") +
  labs(x = "Consumo (kWh)",
       y = "Temperatura (ºC)",
       title = "Dispersão do consumo do ar condicionado x temperatura de CG (julho)")
```

```{r, echo=FALSE, warning=FALSE}
consumo_mais_temperatura_julho %>% group_by() %>%
  summarise(corr_pearson = cor(consumo, temperatura, method = 'pearson'))
```

Em julho, temos um coeficiente de **0.33** aproximadamente, o que também indica uma **correlação desprezível** nesse mês, possivelmente causada por mais uma inconsistência na medição dos dados. Porém, vamos analisar o que vai acontecer quando fazemos dispersão dos dados de agosto até outubro:

```{r, echo=FALSE, warning=FALSE, results='hide', message=FALSE}
consumo_mais_temperatura_agosto_em_diante = consumo_mais_temperatura_total %>% filter(mes > 7)

consumo_mais_temperatura_agosto_em_diante %>%
  ggplot(aes(x = consumo, y = temperatura)) +
  geom_point(color = "gray48") +
  geom_smooth(method = lm, se = FALSE, color = "black") +
  labs(x = "Consumo (kWh)",
       y = "Temperatura (ºC)",
       title = "Consumo do ar condicionado x temperatura de CG (agosto a outubro)")
```

```{r, echo=FALSE, warning=FALSE}
consumo_mais_temperatura_agosto_em_diante %>% group_by() %>%
  summarise(corr_pearson = cor(consumo, temperatura, method = 'pearson'))
```

No gráfico apresentado acima, há uma correlação muito mais forte no gráfico, e um coeficiente de Pearson que indica uma forte correlação entre consumo e temperatura nos meses de agosto, setembro e outubro: aproximadamente **0,78**. Ou seja, se retirarmos os meses em que tivemos inconsistência nas medições, podemos constatar uma **correlação forte** entre consumo de energia do ar-condicionado do LATEC com a temperatura externa.

## Correlação entre temperatura interna e consumo

Para entender como a variação da temperatura interna da sala influencia no consumo, vamos realizar uma dispersão dos dados de consumo e de temperatura interna também, na tentativa de encontrar alguma correlação entre esses dois fatores.

**Importante**: para essa análise, vamos utilizar os dados de temperatura interna obtidos em dezembro, pois são os mais atualizados.

```{r, echo=FALSE, warning=FALSE, results='hide', message=FALSE}
th_latec_formatado = dados_th_latec_com_data %>%
  mutate(
    hora = as.numeric(substr(data_hora, 13, 14)),
    data = dmy(substr(data_hora, 0, 10)),
    mes = as.numeric(substr(data, 7, 7))
  ) %>%
  group_by(data, hora, mes) %>%
  summarise(temperatura_media = mean(temperature))

th_latec_formatado
```

```{r, echo=FALSE, warning=FALSE, results='hide', message=FALSE}
consumo_mais_temperatura_interna = full_join(dados_consumo_por_hora,
                                           th_latec_formatado,
                                           by = c("data", "hora", "mes")) %>%
  filter(!is.na(consumo) & !is.na(temperatura_media))

consumo_mais_temperatura_interna
```

```{r, echo=FALSE, warning=FALSE, message=FALSE}
consumo_mais_temperatura_interna %>%
  ggplot(aes(y = temperatura_media, x = consumo)) +
  geom_point(color = "gray48") +
  geom_smooth(method = lm, se = FALSE, color = "black") +
  ylim(15, 35) +
  labs(y = "Temperatura interna da sala (ºC)",
       x = "Consumo (kWh)",
       title = "Gráfico de consumo x temperatura interna")
```

```{r, echo=FALSE, warning=FALSE}
consumo_mais_temperatura_interna %>% group_by() %>%
  summarise(corr_pearson = cor(consumo, temperatura_media, method = 'pearson'))
```

A partir da análise do gráfico e do coeficiente de Pearson aproximadamente igual a **-0.42**, pode-se dizer que existe uma correlação negativa entre os dois fatores, ou seja, em alguns casos o aumento da temperatura interna da sala diminui o consumo, porém é uma **correlação fraca**.

## Correlação entre temperatura interna e externa

Por fim, vamos analisar a dispersão da temperatura da sala do LATEC com a temperatura externa, para identificar algum tipo de correlação entre ambas as temperaturas.


```{r, echo=FALSE, warning=FALSE, results='hide', message=FALSE}
dados_temperatura_cg_por_hora


temperatura_local_e_externa = full_join(th_latec_formatado,
                                        dados_temperatura_cg_por_hora,
                                        by = c("data", "hora", "mes")) %>%
  filter(!is.na(temperatura_media) & !is.na(temperatura))

temperatura_local_e_externa
```

```{r, echo=FALSE, warning=FALSE, message=FALSE}
temperatura_local_e_externa %>%
  ggplot(aes(y = temperatura_media, x = temperatura)) +
  geom_point(color = "gray48") +
  geom_smooth(method = lm, se = FALSE, color = "black") +
  ylim(15, 35) +
  labs(y = "Temperatura interna da sala (ºC)",
       x = "Temperatura externa (ºC)",
       title = "Gráfico de temperatura de CG x temperatura interna")
```

```{r, echo=FALSE, warning=FALSE}
temperatura_local_e_externa %>% group_by() %>% 
  summarise(corr_pearson = cor(temperatura_media, temperatura, method = 'pearson'))
```

Portanto, a partir do gráfico de dispersão podemos ver que existe uma **correlação negativa moderada** entre a temperatura interna da sala e a temperatura externa, já que essa está não sendo mantida o tempo inteiro dentro de um padrão pelo refrigerador de ar, como deveria. O coeficiente de Pearson tem valor de aproximadamente **-0.55**.

